【裁判字號】    94,訴,944
【裁判日期】    950227
【裁判案由】    違反毒品危害防制條例
【裁判全文】
臺灣新竹地方法院宣示判決筆錄           94年度訴字第944號
公  訴  人  臺灣新竹地方法院檢察署檢察官
被      告  乙○○
                    （另案在臺灣宜蘭監獄執行中）
指定辯護人  本院公設辯護人  甲○○
上列被告因違反毒品危害防制條例案件，檢察官提起公訴（94年
度毒偵字第1884、1982號），及臺灣宜蘭地方法院檢察署檢察官
移送併案審理（94年度毒偵字第1382號、95年度毒偵字第166 號
）後，聲請改依協商程序而為判決，本院於中華民國95年2 月27
日下午5 時，在本院刑事第九法庭宣示判決，出席職員如下：
法官起立朗讀判決主文、犯罪事實要旨、處罰條文，及告以上訴
限制、期間並提出上訴狀之法院，且諭知記載其內容：
一、主  文：
    乙○○連續施用第一級毒品，累犯，處有期徒刑壹年玖月。
二、犯罪事實要旨：
（一）乙○○前曾於民國92年間因違反毒品危害防制條例案件，
      經臺灣屏東地方法院於92年9 月30日以92年度訴字第526
      號判處有期徒刑10月，於92年10月27日確定，並於94年2
      月28日執行完畢。
（二）乙○○前曾於88年間因施用毒品案件，經臺灣宜蘭地方法
      院檢察署檢察官聲請，而經臺灣宜蘭地方法院以88年度毒
      聲字第101 號裁定送勒戒處所觀察、勒戒，旋因觀察、勒
      戒後，因認無繼續施用毒品傾向，由臺灣宜蘭地方法院檢
      察署檢察官於88年4 月27日以88年度偵字第478 號為不起
      訴處分確定。又於前揭不起訴處分後5 年內之88年間因施
      用毒品案件，經臺灣宜蘭地方法院檢察官聲請，而經臺灣
      宜蘭地方法院於88年9 月14日以88年度毒聲字第808 號裁
      定送勒戒處所觀察、勒戒，旋因觀察、勒戒後，因認有繼
      續施用毒品傾向，再經臺灣宜蘭地方法院檢察署檢察官聲
      請，而經臺灣宜蘭地方法院於88年10月25日以88年度毒聲
      字第962 號裁定令入戒治處所施以強制戒治1 年。其此部
      分施用毒品犯行，並經臺灣宜蘭地方法院檢察署檢察官聲
      請簡易判決處刑，而經臺灣宜蘭地方法院羅東簡易庭於88
      年12月27日以88年度羅簡字第227 號判處有期徒刑5 月，
      於89年2 月21日確定。至其強制戒治部分，因執行屆滿3
      月且成效評定合格，復經臺灣宜蘭地方法院檢察署檢察官
      聲請，而經臺灣宜蘭地方法院於89年2 月17日以89年度毒
      聲字第137 號裁定停止戒治，所餘戒治期間交付保護管束
      ，並於89年2 月29日出所，保護管束期間原至89年10月26
      日期滿。嗣其因於保護管束期間，又施用毒品，違反保護
      管束期間應遵守事項情節重大，而經臺灣宜蘭地方法院檢
      察署檢察官聲請，經臺灣宜蘭地方法院於89年8 月30日以
      89年度毒聲字第790 號裁定撤銷停止戒治，令入戒治處所
      施以強制戒治，於91年1 月1 日執行期滿。至其此部分施
      用毒品犯行，復經臺灣宜蘭地方法院檢察署檢察官起訴，
      而經臺灣宜蘭地方法院於90年2 月2 日以89年度訴字第273
      號判處有期徒刑8 月，於90年3 月3 日確定。嗣其又因施
      用毒品案件，經臺灣高雄地方法院檢察署檢察官聲請，而
      經臺灣高雄地方法院裁定令入戒治處所施以強制戒治，其
      此部分施用毒品犯行，並經臺灣屏東地方法院檢察署檢察
      官起訴，而經臺灣屏東地方法院於92年9 月30日以92年度
      訴字第526 號判處有期徒刑10月，於92年10月27日確定。
      至其強制戒治部分，因執行成效良好，經臺灣高雄地方法
      院檢察署檢察官聲請，而經臺灣高雄地方法院裁定停止強
      制戒治，所餘戒治期間付保護管束，並於92年11月28日出
      所，嗣因毒品危害防制條例於93年1 月9 日生效施行，而
      停止執行。
（三）詎乙○○仍未戒除毒癮，於前開強制戒治執行完畢後5 年
      內，基於施用第一級毒品海洛因之概括犯意，自94年8 月
      初某日起至94年12月29日晚上某時止，在其位於宜蘭縣羅
      東鎮○○○街13之2 號之租屋處或位於宜蘭縣羅東鎮之加
      油站等處，以將第一級毒品海洛因捲在香煙內吸食或以將
      第一級毒品海洛因摻水置入注射針筒施打於皮膚之方式，
      連續施用第一級毒品海洛因多次。嗣分別（一）於94年8
      月5 日20時40分許，在宜蘭縣羅東鎮○○里○○路159 號
      處，因涉嫌竊盜案件而為警查獲，並經警將其同意後所親
      採封緘之尿液送鑑結果呈嗎啡陽性反應因而查獲。（二）
      其因於94年8 月19日22時許，在宜蘭縣羅東鎮內涉嫌竊取
      他人所有之物，而為警通知其於94年8 月24日到案說明，
      並於翌日將其同意後所親採封緘之尿液送鑑結果呈嗎啡陽
      性反應因而查獲。（三）於94年10月27日凌晨零時22分許
      ，為警在宜蘭縣五結鄉○○路43號處查獲另案通緝犯沈正
      義，其亦在場，為警將經其同意後所親採封緘之尿液送鑑
      結果呈嗎啡陽性反應因而查獲。（四）於94年12月30日9
      時55分許，因另案遭通緝，而為警緝獲，並將其親採封緘
      之尿液送鑑結果呈嗎啡陽性反應因而查獲。
三、處罰條文：
    毒品危害防制條例第10條第1 項。
四、協商判決除有刑事訴訟法第454 條之4 第1 項第1 款於本訊
    問程序終結前，被告撤銷協商合意或檢察官撤回協商聲請者
    ；第2 款被告協商之意思非出於自由意志者；第4 款被告所
    犯之罪非第455 條之2 第1 項所定得以協商判決者；第6 款
    被告有其他較重之裁判上一罪之犯罪事實者；第7 款法院認
    應諭知免刑或免訴、不受理者情形之一，及違反同條第2 項
    「法院應於協商合意範圍內為判決；法院為協商判決所科之
    刑，以宣告緩刑或2 年以下有期徒刑、拘役或罰金為限」之
    規定者外，檢察官與被告均不得上訴。
五、如有前項得上訴之情形，得自收受宣示判決筆錄送達之日起
    10日內，向本院提出上訴書狀，上訴於第二審法院。
中    華    民    國    95    年     2    月    27    日
                  刑事第五庭    書  記  官  汪淑菁
                                法      官  楊惠芬
以上筆錄正本係照原本作成。
中    華    民    國    95    年    3     月    1     日
                                書  記  官  汪淑菁
附錄本案論罪科刑法條：
毒品危害防制條例第10條第1項：
施用第一級毒品者，處6 月以上5 年以下有期徒刑。


司法院資訊處製作；財團法人民間司法改革基金會備份。
